臺灣新北地方法院民事判決
111年度訴字第2282號
原      告  華南商業銀行股份有限公司

法定代理人  黃俊智  
訴訟代理人  蔡政諺  
被      告  林劭謙（原名：林逢宇）


上列當事人間請求清償借款事件，本院於中華民國111年11月24
日言詞辯論終結，判決如下：
    主      文
一、被告應給付原告新臺幣(下同)913,324元，及如附表二所示
    之利息及違約金。
二、原告其餘之訴駁回。
三、訴訟費用由被告負擔。
四、本判決第一項於原告以305,000元或等值之中央政府建設公
    債103年度甲類第13期債票為被告供擔保後，得假執行。但
    被告如以913,324元為原告預供擔保，得免為假執行。
五、原告其餘假執行之聲請駁回。
    事實及理由
壹、程序部分：
一、按當事人得以合意定第一審管轄法院，但以關於由一定法律
    關係而生之訴訟為限。前項合意，應以文書證之，民事訴訟
    法第24條定有明文。經查，本件兩造於貸款契約書第19條約
    定「因本契約涉訟時，雙方同意以臺灣新北地方法院為第一
    審管轄法院。但不得排除消費者保護法第47條或民事訴訟法
    第436條之9小額訴訟管轄法院之適用。」有貸款契約書在卷
    可考（見本院卷第25頁、第41頁），是本院就本件訴訟自有
    管轄權，先予敘明。
二、本件被告經合法通知，無正當理由未於最後言詞辯論期日到
    場，核無民事訴訟法第386條所列各款情形，爰依原告聲請
    ，由其一造辯論而為判決。
貳、實體部分：
一、原告主張：被告向原告借款新臺幣(下同)95萬元、5萬元(合
    計100萬元)，約定借款期間均自民國110年7月19日起至115
    年7月19日止，利率均按中華郵政股份有限公司2年期定期儲
    金機動利率加碼年率0.575%計算(目前合計為1.795%)機動計
    息。且皆自借款日起，每月平均攤還本金，及按月計付利息
    ，並約定每月19日為繳款日；如遲延還本，自本金到期日起
    (分期攤還者自約定攤還日起)，依當期應攤還本金，按上開
    利率計算遲延期間之遲延利息，並依當期應攤還本金，逾期
    6個月以內者，按原約定借款利率10%，逾期超過6個月以上
    者，就超過部分按原約定借款利率20%，計收違約金；如被
    告未依約繳納本息，即喪失期限利益，全部債務視為到期。
    詎被告就借款本金95萬元部分，僅攤還本金至110年12月19
    日、利息只繳至111年3月19日止，即未再依約繳納，就其餘
    借款本金5萬元部分，則僅繳納本金及利息至111年4月19日
    止，即未再依約繳納，屢經催討迄未清償，依貸款契約第11
    條之約定，其債務應視同全部到期，共尚積欠原告本金913,
    324元及如附表一所示之利息、違約金。爰依消費借貸及契
    約之法律關係，提起本件訴訟等語。
　　並聲明：㈠被告應給付原告913,324元，及如附表一所示之利
    息及違約金。㈡請准原告提供現金或同額之103年度甲類第13
    期中央政府建設公債為擔保後，宣告假執行。
二、被告未於言詞辯論期日到場，亦未提出準備書狀作任何聲明
    或陳述。
三、本院之判斷：
  ㈠按稱消費借貸者，謂當事人一方移轉金錢或其他代替物之所
    有權於他方，而約定他方以種類、品質、數量相同之物返還
    之契約；借用人應於約定期限內，返還與借用物種類、品質
    、數量相同之物；遲延之債務，以支付金錢為標的者，債權
    人得請求依法定利率計算之遲延利息。但約定利率較高者，
    仍從其約定利率；當事人得約定債務人於債務不履行時，應
    支付違約金，民法第474條第1項、第478條前段、第233條第
    1項、第250條第1項分別定有明文。
  ㈡原告主張之上開事實，業據其提出與所述相符之貸款契約書
    、增補條款約定書各影本2紙，並經本院核閱原本無訛（見
    本院卷151頁至第152頁），及提出放款戶帳號資料查詢申請
    單、催告通知、存證信函暨回執、存摺存款期間查詢表、郵
    政儲金利率表為證（見本院卷第57頁至第69頁、第119頁至
    第147頁），且被告對於原告主張之事實，已於相當時期受
    合法之通知，未於言詞辯論期日到場，亦未提出書狀為爭執
    ，依民事訴訟法第280條第3項準用同條第1項之規定，應視
    同被告自認上開事實，堪信原告之主張為真實。
  ㈢本件被告既未依約如期繳納本金，未到期部分依貸款契約書
    第11條第1項第1款之約定，無須事先通知或催告，即視為全
    部到期，被告自應就積欠之本金、利息及違約金負清償之責
    任。惟就借款本金5萬元部分之違約金部分，依貸款契約第7
    條約定，被告遲延還本時，應自本金約定攤還日起，依當期
    應攤還本金，逾期6個月以內者，按原約定借款利率10%，逾
    期超過6個月以上者，就超過部分按原約定借款利率20%，計
    收違約金，則就借款本金5萬元部分，被告僅繳納本金至111
    年4月19日止，故被告於約定應攤還日111年5月19日起未再
    繳納，又依民法第120條第2項規定，以日定期間者，其始日
    不算入，故被告就本金5萬元部分，應自111年5月20日起依
    上開約定利率計算違約金，原告於此範圍內之請求為有理由
    ，應予准許，逾此部分之請求，為無理由，應予駁回。
  ㈣從而，原告依消費借貸及契約之法律關係，請求被告給付如
    主文第1項所示之本金、利息及違約金，即屬有據，應予准
    許，逾此部分之請求，為無理由，應予駁回。
四、原告陳明願供擔保，聲請宣告假執行，就原告勝訴部分，經
    核並無不合，爰酌定相當擔保金額准許之。併依職權酌定相
    當擔保金額，准被告預供擔保後，得免為假執行。至原告敗
    訴部分，其假執行之聲請已因訴之駁回而失所附麗，應予駁
    回。
五、本件判決之基礎已臻明確，兩造其餘之攻擊防禦方法、所提
    證據及聲請調查之證據，均經斟酌，核與判決之結果不生影
    響，爰不一一論述，附此敘明。
六、據上論結，本件原告之訴一部有理由、一部無理由，因此判
    決如主文。
中　　華　　民　　國　　111 　年　　12　　月　　8　　 日
                    民事第七庭      法  官  謝宜雯
以上正本係照原本作成。
如對本判決上訴，須於判決送達後20日內向本院提出上訴狀。如
委任律師提起上訴者，應一併繳納上訴審裁判費。
中　　華　　民　　國　　111 　年　　12　　月　　8 　　日
                                     書記官  劉德玉 
附表一：（單位：新臺幣元）
編號 原借款金額 尚欠本金 （請求金額） 借款日及到期日 利率 （年息%） 利息計算期間 違約金       逾期6個月以內者，按左開利率10%計算，逾期超過6個月者，按左開利率20%計算 1 950,000 870,830 110年7月19日至115年7月19日 1.795%  自111年3月19日起至清償日止。 自111年3月19日起至清償日止。 2 50,000 42,494 110年7月19日至115年7月19日 1.795% 自111年4月19日起至清償日止。 自111年4月19日起至清償日止。 合計 1,000,000 913,324     
附表二：（單位：新臺幣元）
編號 原借款金額 尚欠本金 （請求金額） 借款日及到期日 利率 （年息%） 利息計算期間 違約金       逾期6個月以內者，按左開利率10%計算，逾期超過6個月者，按左開利率20%計算 1 950,000 870,830 110年7月19日至115年7月19日 1.795%  自111年3月19日起至清償日止。 自111年3月19日起至清償日止。 2 50,000 42,494 110年7月19日至115年7月19日 1.795% 自111年4月19日起至清償日止。 自111年5月20日起至清償日止。 合計 1,000,000 913,324